【裁判字號】    99,智簡上,12
【裁判日期】    991214
【裁判案由】    違反商標法
【裁判全文】
臺灣臺北地方法院刑事判決            99年度智簡上字第12號
上  訴  人
即  被  告  吳麗珠
上列上訴人即被告因違反著作權法案件，不服本院中華民國99年
6 月23日99年度智簡字第33號第一審刑事簡易判決（聲請簡易判
決處刑案號：臺灣臺北地方法院檢察署97年度偵字第13529 號）
，提起上訴，本院管轄之第二審合議庭判決如下：
    主  文
上訴駁回。
    事  實
一、本案經本院合議庭審理結果，認為第一審以上訴人即被告吳
    麗珠違反著作權法，而適用92年7 月9 日修正前著作權法第
    94條、第91條第2 項、第93條第3 款、第87條第2 款，刑法
    第2 條第1 項前段、第11條前段、第28條、第55條、第38條
    第1 項第2 款、第3 款、第74條第1 項第1 款、第2 項、第
    4 款，中華民國96年罪犯減刑條例第2 條第1 項第3 款、第
    7 條，逕以簡易判決判處上訴人即被告有期徒刑1 年4 月，
    減為有期徒刑8 月，緩刑2 年，並應向公庫給付新臺幣（下
    同）100, 000元，經核其認事用法及量刑均無不當，應予維
    持，並引用原審判決書記載之事實、證據及理由（如附件）
    。
二、末按量刑輕重，係屬事實審法院得依職權自由裁量之事項，
    苟已斟酌刑法第57條各款所列情狀而未逾越法定刑度，不得
    遽指為違法（最高法院72年臺上字第6696號、75年臺上字第
    70 33 號判例參照）；且在同一犯罪事實與情節，如別無其
    他加重或減輕之原因，下級審量定之刑，亦無過重或失輕之
    不當情形，則上級審法院對下級審法院之職權行使，原則上
    應予尊重（最高法院85年度臺上字第2446號判決意旨參照）
    ，是衡諸原審於量處刑度時，已審酌被告無前科、犯罪之動
    機、目的、手段，及其品性、生活狀況、智識程度、犯罪所
    生之損害，及犯罪後態度等一切情狀，其量刑已斟酌全案情
    節、刑法第57條各款情形且未逾越法定刑之範圍，依前揭最
    高法院判例及裁判要旨，尚難認原審量刑有違法之情事，是
    上訴意旨指稱無能力支付公益捐款100,000 元，希望從輕量
    刑，為無理由，應予駁回。
三、本件被告經合法傳喚，無正當理由未到庭，爰依刑事訴訟法
    第371條規定，不待其陳述逕行判決。
據上論斷，應依刑事訴訟法第455 條之1 第1 項、第3 項、第36
8 條、第371 條，判決如主文。
本案經檢察官徐仕瑋到庭執行職務。
中    華    民    國    99    年    12    月    14    日
                          臺灣臺北地方法院刑事第十七庭
                                審判長法  官  劉煌基
                                      法  官  楊雅清
                                      法  官  賴淑美
以上正本證明與原本無異。
不得上訴。
                                      書記官  許翠燕
中    華    民    國    99    年    12    月    21    日
附錄本件論罪科刑法條
92年7月9日修正前著作權法
第87條
有下列情形之一者，除本法另有規定外，視為侵害著作權或製版
權︰
一以侵害著作人名譽之方法利用其著作者。
二明知為侵害著作權或製版權之物而散布或意圖散布而陳列或持
  有或意圖營利而交付者。
三輸入未經著作財產權人或製版權人授權重製之重製物或製版物
  者。
四未經著作財產權人同意而輸入著作原件或其重製物者。
五明知係侵害電腦程式著作財產權之重製物而仍作為直接營利之
  使用者。
第91條
擅自以重製之方法侵害他人之著作財產權者，處6月以上3年以下
有期徒刑，得併科新台幣20萬元以下罰金。
意圖銷售或出租而擅自以重製之方法侵害他人之著作財產權者，
處6月以上5年以下有期徒刑，得併科新台幣30萬元以下罰金。
第93條
有下列情形之一者，處2年以下有期徒刑，得併科新台幣10萬元
以下罰金︰
一侵害第15條至第17條規定之著作人格權者。
二違反第70條規定者。
三以第87條各款方法之一侵害他人之著作權者。
第94條
以犯第91條、第92條或第93條之罪為常業者，處1年以上7年以下
有期徒刑，得併科新台幣45萬元以下罰金。

司法院資訊處製作；財團法人民間司法改革基金會備份。
